sk-SK: Štýl pohárika: V tvare čižmy; Klasický; Dvojitý; Úzky; Matný; Vrstvený; Zavárací pohár; Novinka; Shot pohár; Lebka; Štvorec; Stohovateľný; Vysoký; Iné
lt-LT: Stiklinės „shot“ tipas: Auliniai batai; Klasikinė; Dviguba; Rantyta; Matinė; Sluoksniuota; „Mason jar“ tipo; Originalaus dizaino; „Shooter“ tipo; Kaukolė; Kvadratinė; Komplektuojama; Aukšta; Kita
en: Shot glass style: Boot; Classic; Double; Fluted; Frosted; Layered; Mason jar; Novelty; Shooter; Skull; Square; Stackable; Tall; Other
zh-CN: 烈酒杯样式: 靴形杯; 经典款; 双倍款; 凹槽款; 磨砂款; 分层款; 梅森杯; 创意款; 射击杯; 颅骨杯; 方形杯; 可叠放; 高杯; 其他
hu: Felespohár stílus: Bakancs; Klasszikus; Dupla; Barázdált; Mattított; Réteges; Befőttesüveg; Újszerű; Röviditalos; Koponya; Szögletes; Egymásba rakható; Magas; Egyéb
cs: Styl sklenice na panáky: Tvar boty; Klasické; Dvojité; Vroubkované; Matné sklo; Vrstvené panáky; Zavařovací sklenice; Netradiční; Vysoké panáky; Lebka; Hranaté; Stohovatelné; Vysoká; Jiné
da: Shotglasstil: Støvle; Klassisk; Dobbelt; Uden riller; Frost; Lagdelt; Masonkrukke; Moderne; Shooter; Skull; Firkant; Stabelbar; Høj; Andet
hr-HR: Stil čaše za žesticu: Čizme; Klasični; Dvostruka; Flautirano; Zamrznuto; Slojevita; Staklenka; Novo; Žestice; Oblik lubanje; Kvadratno; Može se slagati; Visoka; Ostalo
it: Stile del bicchiere da shot: Stivale; Classico; Doppio; Ondulato; Smerigliato; Stratificato; Barattolo di vetro; Novità; Sparatutto; Cranio; Quadrato; Impilabile; Alto; Altro
de: Schnapsglasstil: Stiefel; Klassisch; Doppel; Geriffelt; Mattiert; Schicht; Einmachglas; Neuheit; Shooter; Schädel; Quadrat; Stapelbar; Groß; Sonstiges
vi: Kiểu ly uống rượu: Bốt; Cổ điển; Gấp đôi; Có rãnh; Mờ đục; Xếp lớp; Hũ thủy tinh Mason; Điện thoại độc lạ; Bắn súng; Đầu lâu; Vuông; Có thể xếp chồng; Cao; Khác
ja: ショットグラスのスタイル: ブーツ; クラシック; ダブル; フルート; フロスト; レイヤード; メイソンジャー; 変形グラス; シューター; スカル; スクエア; 積み重ね可能; トール; その他
ro-RO: Stilul paharului de shot: Cizmuliță; Clasic; Dublu; Alungit; Mat; Stratificată; Borcan Mason; Inovator; Shooter; Craniu; Pătrat; Superpozabil; Înalt; Altele
el: Στυλ σφηνοπότηρου: Μπότα; Κλασικό; Διπλό; Φλάουτο; Με εφέ αμμοβολής; Πολυεπίπεδο; Βάζο Mason; Πρωτότυπο; Shooter; Κρανίο; Τετράγωνο; Στοιβαζόμενο; Ψηλός; Άλλο
zh-TW: 烈酒杯樣式: 靴型; 經典; 雙份; 有凹槽; 磨砂; 分層式; 梅森罐; 新奇; 分層調酒; 頭骨形; 方杯; 可堆疊; 長杯; 其他
pt-BR: Estilo do copo de dose: Bota; Clássico; Duplo; Canelado; Fosco; Em camadas; Pote de vidro; Novidade; Atirador; Crânio; Quadrado; Empilhável; Alto; Outro
ru: Тип рюмки: Сапожок; Классическая; Двойная; Граненая; Матовая; Для слоистых коктейлей; Стеклянная банка; Необычной формы; Шутер; Череп; Квадратная; Компактное хранение стопкой; Высокий; Другое
fi: Shottilasin tyyli: Saapas; Klassinen; Tupla; Uurrettu; Huurteinen; Kerrostettu; Lasipurkki; Omaperäinen; Shottilasi; Pääkallo; Neliömäinen; Pinottava; Korkea; Muu
bg-BG: Стил на чаша за шотове: Ботуш; Класически; Двойно; Високо и тясно; Матирано; Многослойно; Буркан тип Mason; Нестандартно; Шутър; Череп; Квадрат; Може да се слага едно върху друго; Високо; Друго
sv: Snapsglasstil: Stövel; Klassisk; Dubbel; Räfflad; Frostad; Skiktad; Masonburk; Nyhet; Skjutare; Skalle; Fyrkantig; Stapelbar; Lång; Annat
nb: Shotglass-stil: Støvel; Klassisk; Dobbel; Riflet; Frostet; Lagdelt; Masonkrukke; Nyhet; Skytespill; Hodeskalle; Firkantet; Kan stables; Høy; Annet
pl: Typ kieliszka do shotów: Do botków; Klasyczne; Podwójne; Karbowane; Matowe; Warstwowe; W stylu słoika Mason; Ozdobne; Shooter; Czaszka; Kwadratowe; Sztaplowane; Wysoki; Inne
sl-SI: Slog kozarca za žganje: Škorenj; Klasična; Dvojni; Žlebast; Zamrznjeno; Večplasten; Masonski kozarec; Poseben; Streljanje; Lobanja; Kvadratna; Zložljiva ena na drugo; Visok; Drug
nl: Borrelglasstijl: Laars; Klassiek; Dubbel; Geribbeld; Berijpt; Gelaagd; Mason-pot; Nieuwigheid; Shooter; Doodshoofd; Vierkant; Stapelbaar; Hoog; Overig
pt-PT: Estilo de copo de shot: Bota; Clássico; Duplo; Canelada; Fosco; Em camadas; Mason jar; Original; Shooter; Crânio; Quadrado; Empilhável; Alto; Outro
es: Estilo de vaso de chupito: Bota; Clásico; Doble; Flauta; Escarchado; En capas; Tarro de cristal; Novedoso; Tirador; Cráneo; Cuadrado; Apilable; Alto; Otros
tr: Shot bardağı tarzı: Çizme şeklinde; Klasik; Duble; Flüt; Buzlu; Katmanlı; Mason kavanozu; Eğlenceli; Shooter; Kafatası; Kare; İstiflenebilir; Uzun; Diğer
fr: Style de verre à shot: Botte; Classique; Double; Cannelé; Givré; Superposé; Bocal Mason; Nouveauté; Jeu de tir; Tête de mort; Carré; Empilable; Haut; Autre
ko: 샷잔 스타일: 부츠; 클래식; 더블; 플루트; 서리; 레이어드; 메이슨 병; 특이한; 슈팅; 해골; 스퀘어; 적층형; 톨; 기타
th: รูปแบบของแก้วช็อต: ทรงบูท; แบบคลาสสิก; แบบคู่; แบบฟลูต; ฝ้า; เป็นเลเยอร์; โหลแก้วเมสัน; แปลกใหม่; ช่องยิง; ทรงกะโหลก; สี่เหลี่ยมจัตุรัส; วางซ้อนกันได้; ทรงสูง; อื่นๆ